# 《企业会计准则第 37 号——金融工具列报》的修订对永续债的列报是否有影响？

提问人：奥迪特 11 时间：2017-06-20 16:17:06
陈版主你好：财政部最近印发了关于修订《企业会计准则第 37 号——金融工具列报》的通知，有一种说法是永续债不再计入权益而是计入负债，这种修改的话对永续债的列报是否有影响？这块有没有相关的解读文件？@chenyiwei 谢谢!

回答人：chenyiwei
此次《企业会计准则第 37 号——金融工具列报》的修改，与 2014 年版相比，对权益／负债区分和金融资产、金融负债抵销列报问题的规定并未作出修改，所以不会影响对永续债应作为发行方的金融负债还是权益工具的判断。